【裁判字號】    89,台非,160
【裁判日期】    890615
【裁判案由】    過失傷害
【裁判全文】
最高法院刑事判決                                八十九年度台非字第一六○號
    上訴人  最高法院檢察署檢察總長
    被  告  甲○○
右上訴人因被告過失傷害案件，對於台灣彰化地方法院中華民國八十九年一月十四日
第一審確定判決（八十五年度交易字第九十四號，起訴案號：台灣彰化地方法院檢察
署八十五年度偵字第二七六七、三六二○、五一七三號），認為違法，提起非常上訴
，本院判決如左：
    主  文
原判決關於違背法令部分撤銷。
    理  由
非常上訴理由稱：「按判決不適用法則或適用法則不當者，為違背法令，刑事訴訟法
第三百七十八條定有明文。又主刑如係有期徒刑，須判處二月以上，十五年以下，但
遇有加減時，得減輕至二月未滿，或加至二十年，而有期徒刑加減者，其最高度及最
低度同加減之，刑法第三十三條第三款、第六十七條亦有明文，是判決如判處有期徒
刑，除非有減刑事由，其最低刑度即為二月，如遇有加重之情形，所判決之徒刑必超
過二月方為適法。本件原判決認被告甲○○犯過失傷害人致重傷罪，而依刑法第二百
八十四條第一項後段予以處斷，並因被告甲○○係無照駕駛，另依道路交通管理處罰
條例第八十六條第一項規定，加重其刑，揆諸前揭法條，原審對被告判處有期徒刑，
自須超過二月始為合法，乃原判決量處被告有期徒刑二月，即有適用法則不當之違法
，爰依刑事訴訟法第四百四十一條、第四百四十三條提起非常上訴，以資糾正。」等
語。
本院按有期徒刑為二月以上，十五年以下，但遇有加減時，得減至二月未滿，或加至
二十年，又有期徒刑加減者，其最高度及最低度同加減之，此觀刑法第三十三條第三
款及第六十七條規定自明，故判決宣告有期徒刑時，如遇有加重之情形，其刑度必須
超過二月方為適法，本件原判決認被告甲○○犯過失傷害人致重傷罪，而依刑法第二
百八十四條第一項後段予以處斷，並因被告甲○○係無照駕駛，另依道路交通管理處
罰條例第八十六條第一項規定，加重其刑，揆諸前揭法條，原審對被告判處有期徒刑
，自須超過二月始為合法，乃原判決僅量處被告有期徒刑二月，即有適用法則不當之
違法，自屬違背法令。案經確定，非常上訴意旨執以指摘，洵有理由，惟原判決尚非
不利於被告，應僅將原判決關於違背法令部分撤銷，以資糾正。
據上論結，應依刑事訴訟法第四百四十七條第一項第一款前段，判決如主文。
中      華      民      國    八十九    年      六      月     十五     日
                              最高法院刑事第二庭
                                  審判長法官  莊  來  成
                                        法官  呂  潮  澤
                                        法官  謝  俊  雄
                                        法官  白  文  漳
                                        法官  蘇  振  堂
      右正本證明與原本無異
                                              書  記  官
中      華      民      國    八十九    年      六      月    二十三    日


司法院資訊處製作；財團法人民間司法改革基金會備份。
